

# ARIEL VILLARREAL

FULL-STACK DEVELOPER JAVASCRIPT / TYPESCRIPT REACT - NODE - NEXT - IA

HTTPS://ARIELVILLARREAL.MX

### **DATOS DE CONTACTO**

Correo: arielvillagu@hotmail.com

Celular: +52 1 56 28253550

Linkedin: https://linkedin.com/in/ariel-

villarreal

Github: <a href="https://github.com/arielskap">https://github.com/arielskap</a>

### **SOBRE MÍ**

Soy Desarrollador Web especializado en ReactJS y en la integración de herramientas de Inteligencia Artificial. Con 24 años de edad, mi objetivo es contribuir a construir el futuro mediante el aprendizaje constante de las personas que me rodean y la innovación en cada proyecto.

### HABILIDADES PRINCIPALES

- Trabajo en equipo
- Aplicación de las últimas y mejores prácticas en desarrollo web
- Aprendizaje continuo
- Empatía y habilidades de comunicación
- Dominio del marco de trabajo SCRUM
- Capacidad para transmitir conocimientos

#### **LENGUAJES Y FRAMEWORKS**

- HTML: 6 años
- CSS: 6 años
- ReactJS: 5 años
- NodeJS: 5 años
- ExpressJS: 5 años
- TypeScript: 4 años C: 1 año
- SQL: 4 años
- NextJS: 4 años
- MongoDB: 3 años

- JavaScript: 6 años Tailwind CSS: 3 años
  - React Native: 2 años
  - NestJS: 2 años
  - AWS: 1 año
  - VueJS: 1 año
    - GraphQL: 1 año

    - C#: menos de 1 año
    - .NET: menos de 1 año



### **EXPERIENCIA LABORAL**

# **TypeScript Full-Stack Developer**

Pulppo | Abril 2022-Actualidad

- Integraciones con herramientas de Inteligencia Artificial, como GPT-3.
- Escalamiento de producto y ajustes en performance.

# **JavaScript Front-End Developer** Serempre | Enero 2022-Marzo 2022

- Optimizaciones en la calidad de diseño v reutilización de componentes.
- Integración de diversas bibliotecas y frameworks.

# **TypeScript Full-Stack Developer** Walow | Junio 2021 - Diciembre 2021

• Desarrollo de aplicaciones en React Native y servicios utilizando tecnologías como NextJS, ReactJS. NodeJS v NestJS.

#### **Desarrollador Freelance**

### Autónomo | Enero 2020 - Actualidad

- Desarrollo de App Fintech para Panamá con arquitectura basada en NextJS, TypeScript y
- Planificación, desarrollo y despliegue de aplicaciones utilizando tecnologías como ReactJS, NodeJS, MySQL, MongoDB y TypeScript.
- Integración de aplicaciones para Shopify utilizando ReactJS, NextJS y NodeJS.
- Desarrollo de página web para streamer con ReactJS, NextJS y NodeJS.

#### .NET Full-Stack Developer

## Universidad Tecnológica Nacional | Febrero 2021 - Mayo 2021

• Desarrollo y mejora de rendimiento en Front-End con VueJS para importantes páginas institucionales de Argentina.



### **FORMACIÓN ACADÉMICA**

# Universidad Tecnológica Nacional de **Avellaneda**

## Tecnicatura en Programación de Sistemas | Febrero 2017 - 2019

• Adquirí sólidas herramientas en el entendimiento general de la programación, con materias como Seguridad Informática, Inglés y Matemática orientada a la Programación, entre otras.

#### **Instituto Santa Catalina**

Orientación en comunicación social y bachiller pedagógico | 2012 - 2016

• Desarrollé habilidades para mejorar mi forma de comunicar y empatizar con mi entorno.